臺灣板橋地方法院刑事判決　　　　　　　　　　　　九十一年度易字第二二二一號
　　公　訴　人　臺灣板橋地方法院檢察署檢察官
　　被　　　告　丙○○　男　三.
右列被告因竊盜案件，經檢察官提起公訴（九十一年度偵字第五四八四號），本院判
決如左：
    主  文
丙○○連續攜帶兇器竊盜，處有期徒刑柒月。扣案之自製扳手壹把沒收。
    事  實
一、丙○○前於民國八十九年間因竊盜案件，經臺灣士林地方法院於九十年八月八日
    以九十年度易字第三一一號判處有期徒刑柒月確定（現正在執行中），詎猶不知
    悔改，復基於概括之犯意，意圖為自己不法之所有，先於九十年八月十六日十九
    時四十分許，與郭文雄（已判決）共同基於竊盜之犯意聯絡，在台北縣新莊市○
    ○路四八二之二號僑倫有限公司倉庫（無人看守），因窗戶未鎖而打開窗戶，踰
    越窗戶入內以手電筒照明搜尋財物，嗣因發現狗叫及有人在倉庫外，自知無法得
    手，始走出倉庫外就逮而未遂。又於九十年九月四日十七時許，侵入甲○○位於
    臺北縣三重市○路○街一三一巷二十七號四樓之住宅（侵入住宅部分未據告訴）
    ，持其所有客觀上可供兇器使用之自製扳手一把，將甲○○住處門鎖撬開（未毀
    壞）後，開門進入其住處內，竊取新台幣（下同）一千元，嗣分別經僑倫公司業
    務副理乙○○報警，為警於九十年八月十六日十九時四十分許，在上開僑倫公司
    倉庫查獲；復經甲○○報警，為警於九十年九月四日十七時許，在臺北縣三重市
    ○路○街一三一巷二十七號四樓查獲，並當場起獲一千元，亦扣得活動板手鉗子
    一支、自製活動板手三支、螺絲起子一支。
二、案經台北縣政府警察局新莊、三重、板橋分局報請臺灣板橋地方法院檢察署檢察
    官偵查起訴。
    理  由
一、右開事實，迭據被告丙○○於警訊、檢察官偵查及本院審理時均坦承不諱在卷，
    核與同案被告郭文雄於警訊、偵查中供述情節相符，且有被害人乙○○、甲○○
    等人，分別於警訊時及本院審理時指述失竊情節甚詳在卷，另有贓物認領保管單
    乙紙可稽，並有被告所有供本件竊盜犯行所用之自製扳手一支扣案可資佐證，足
    徵被告前開自白與事實相符而堪予採信。故本案事證明確，被告犯行堪以認定，
    應予依法論科。
二、又按刑法第三百二十一條第一項第三款之攜帶兇器竊盜罪，係以行為人攜帶兇器
    竊盜為其加重條件，此所謂兇器，其種類並無限制，凡客觀上足對人之生命、身
    體、安全構成威脅，具有危險性之兇器均屬之，且祇須行竊時攜帶此種具有危險
    性之兇器為已足，並不以攜帶之初有行兇之意圖為必要。（最高法院七十九年度
    臺上字第五二五三號判例意旨參照）。經查被告行竊之際所攜帶之自製扳手一支
    ，足以將門鎖撬開，自屬堅硬、銳利之利器，依社會一般觀念，認足以對人之生
    命、身體構成威脅，是無論被告主觀上是否有持以行兇之意圖，在客觀上既對人
    之生命、身體具危險性，應屬兇器之一種，故核被告丙○○所為第一案之犯行，
    係犯刑法第三百二十一條第二項、第一項第二款之踰越安全設備竊盜未遂罪，所
    為第二案之犯行，係犯刑法第三百二十一條第一項第三款之攜帶兇器竊盜罪，被
    告於第一案部份與郭文雄間具有犯意聯絡及行為分擔，為共同正犯，被告先後二
    次竊盜犯行，時間緊接，所犯構成要件相同，顯係基於概括之犯意為之，為連續
    犯，應依刑法第五十六條之規定論以情節較重之攜帶兇器竊盜既遂罪，並加重其
    刑。又被告所為第一案係踰越倉庫之安全設備窗戶，第二案係攜帶自製扳手兇器
    一支，撬開（未毀壞）被害人住處之門鎖，啟門入屋內行竊，已如前述，公訴人
    認係犯刑法第三百二十條第一項之普通竊盜罪，尚有未洽，然竊盜之基本社會事
    實仍屬相同，應予變更起訴法條。爰審酌被告素行非佳，不思循正途獲取生活之
    資，犯罪目的、手段、所生之危害尚輕及犯罪後坦承犯罪，態度良好等一切情狀
    ，量處如主文所示之刑。
三、至扣案之自製板手一支，為被告丙○○所有供犯罪所用之物，業據被告丙○○供
    明在卷，自應依刑法第三十八條第一項第二款之規定諭知沒收，另自製扳手二支
    及活動扳手鉗子一支及螺絲起子一支，被告稱係平時放置在機車上之修理工具，
    並非預備供犯罪之用等語，查無證據證明該自製扳手二支及活動扳手鉗子一支及
    螺絲起子乙支係被告供犯本案所用之物，又非違禁物，爰不諭知沒收，附此敘明
    。
四、公訴意旨另以：被告丙○○另於九十年十一月二十二日六時許，在臺北縣三重市
    ○○街四十九號前，竊得馬淑芬所有之ＦＺＥ─一三六號重機車乙部，嗣經警於
    九十年十一月二十四日十四時二十分許，在臺北縣板橋市○○街一００號前查獲
    ，並扣得ＦＺＥ─一三六號重型機車乙部，因認被告涉有刑法第三百二十條第一
    項之竊盜罪嫌云云。惟訊據被告堅決否認有何上述竊盜犯行，辯稱：係於九十年
    十一月二十四日早上，在臺北縣三重市○○路，向綽號「阿成」借用本件ＦＺＥ
    ─一三六號重型機車，惟不知綽號「阿成」之真實姓名，借用當初，亦未向綽號
    「阿成」借用行車執照等語。查本件公訴人認被告涉犯上述竊盜犯行，無非係以
    被害人馬淑芬之指述及有贓物認領保管單乙紙，且衡諸常情，一般人向他人借用
    機車，均向熟識之人借用，豈可能向姓名不詳、僅剛認識之人借用機車之理？況
    且，如借用機車，亦連同行車執照一起借用，始符常理等情為其論據。惟按犯罪
    事實應依證據認定之，無證據不得推定其犯罪事實，刑事訴訟法第一百五十四條
    定有明文；次按認定犯罪事實，須依證據，而所謂證據，係指合法之積極證據就
    犯罪事實能為具體之證明者而言；又認定不利於被告之事實，須依積極證據，苟
    積極證據不足為不利於被告事實之認定時，即應為有利於被告之認定，更不必有
    何有利之證據，最高法院三十年上字第八一六號著有判例。經查，被害人馬淑芬
    雖於警訊時指訴有失竊之情及所損失之財物，並前去警局認領所失竊贓物，於此
    充其量只能證明被害人有被竊之事實，惟被害人馬淑芬並未親眼目睹何人行竊，
    是尚難僅憑被害人出具贓物認領保管單認領回機車及單純陳述失竊之事實等情，
    據以認定即係被告所為，況本件被告雖持有上該機車無訛，惟持有失竊物品，或
    自行行竊，或收受贓物而來，原因所在多有，不一而足，並非只有行竊一端；又
    公訴人所指借車未連同行車執照一起借用，乃與本件被告是否有竊取車輛無實質
    關聯性，是本件尚無積極證據足以證明被告涉有竊取上該機車之犯行。綜上，本
    院尚存有合理可疑，無法超越合理可疑而形成被告確有公訴人所指訴之竊取機車
    之強烈心證，自不能以竊盜罪名相繩，惟公訴人既認此部分與判罪部分具有連續
    犯關係，為裁判上之一罪，故不另為無罪之諭知。至被告是否明知該機車係來歷
    不明之贓物仍予收受，乃不同於竊盜之社會基本事實，本院無從變更起訴法條逕
    予審究（最高法院八十三年度臺上字二六四四號、八十四年度臺上字第二二一六
    號判決意旨參照），是否另涉贓物罪嫌，自應由檢察官另行為適法之處理，併予
    敘明。
據上論斷，應依刑事訴訟法第二百九十九條第一項前段、第三百條，刑法第五十六條
、第三百二十一條第一項第三款、第三十八條第一項第二款，判決如主文。
本案經檢察官賴惠慈到庭執行職務
中      華      民      國      九十一      年    十二    月    十八    日
                                  臺灣板橋地方法院刑事第二庭
                  法  官  吳幸娥
右正本證明與原本無異。
如不服本判決，應於判決送達後十日內，向本院提出上訴狀。
                                          書記官  洪惠玲
中      華      民      國      九十一      年    十二  月      十八    日
附錄本案論罪科刑法條全文：
刑法第三百二十一條第一項：
犯竊盜罪而有左列情形之一者，處六月以上五年以下有期徒刑：
一、於夜間侵入住宅或有人居住之建築物、船艦或隱匿其內而犯之者。
二、毀越門扇、牆垣或其他安全設備而犯之者。
三、攜帶兇器而犯之者。
四、結夥三人以上而犯之者。
五、乘火災、水災或其他災害之際而犯之者。
六、在車站或埠頭而犯之者。
